【裁判字號】    98,易,1502
【裁判日期】    990119
【裁判案由】    竊盜
【裁判全文】
臺灣臺南地方法院刑事判決              98年度易字第1502號
公  訴  人  臺灣臺南地方法院檢察署檢察官
被      告  丙○○
上列被告因竊盜案件，經檢察官提起公訴（九十八年度偵字第一
四０一四號），本院判決如下：
    主  文
丙○○犯竊盜罪，處有期徒刑柒月。
    事  實
一、丙○○前於民國八十四年間因犯強盜等案件，經臺灣高等法
    案高雄分院於八十五年一月九日以八十四年上訴字第二五一
    二號判決有期徒刑六年六月確定，復於八十五年間犯詐欺罪
    ，經臺灣高雄地方法院於八十六年一月二十三日以八十五年
    自緝字第一一四號判決有期徒刑三月確定，經接續執行，於
    九十五年五月十一日縮短刑期假釋出監（於九十八年十一月
    二十一日縮刑期滿），不構成累犯。
二、丙○○竟不知悛悔正當做人，竟意圖為自己不法之所有，於
    九十八年七月四日上午五時許，駕駛其車牌號碼ＺＮ—五四
    三一號銀白色自用小客車，至臺南縣大內鄉內將村內庄二八
    五之號處所前，先將其上開車輛停置在該處所對面伺機觀察
    該住處人員動態，於是日五時三十分許，見屋主乙○○○自
    前開住處外出且未關大門之機，即侵入該住處內（無故侵入
    住宅部分未提出告訴），至該處二樓房間內徒手竊取得現金
    新臺幣約四千餘元，及象牙煙斗一支等物，嗣因乙○○○約
    五分鐘即自外返家至二樓處，發現丙○○正在房間內仍蹲身
    翻找抽屜內有價值財物，乙○○○為免丙○○逃逸，即先下
    樓關上後門，再至前門處託請隔壁鄰居報警，此時，丙○○
    已下樓欲駕車離去，乙○○○見狀即上前詢問丙○○為何隨
    意至其住處拿錢，丙○○即佯稱欲借用廁所後，並立即駕車
    駛離往石仔瀨方向逃逸，鄰人陳清隆立即紀錄下丙○○前開
    使用車輛之車號，經警調閱該日五時四十三分許該車經過大
    內鄉鄉○○○路口監視器發現車號ＺＮ—五四三一號號銀白
    色自用小客車經過該處，及經乙○○○指認丙○○相片後，
    始悉上情。
三、案經臺南縣警察局善化分局報告臺灣臺南地方法院檢察署檢
    察官偵查起訴。
    理  由
壹、證據能力部分：
    被告以外之人於審判外之陳述，雖不符合前四條之規定，而
    經當事人於審判程序同意作為證據，法院審酌該言詞陳述或
    書面陳述作成時之情況，認為適當者，亦得為證據。當事人
    、代理人或辯護人於法院調查證據時，知有第一百五十九條
    第一項不得為證據之情形，而未於言詞辯論終結前聲明異議
    者，視為有前項之同意。刑事訴訟法第一百五十九條之五第
    一項、第一百五十九條之五第二項有明文規定。本案下述所
    有卷證資料，並無證據證明係公務員違背法定程序所取得，
    且本案刑事訴訟程序之當事人於審判期日對於法院提示之卷
    證，均表示同意於審判期日中為調查，而就證據能力沒有意
    見等語，另卷內之文書證據，亦無刑事訴訟法第一百五十九
    條之四之有顯不可信之情況與不得作為證據之情形，是本案
    認定事實所引用之本案卷證所有證據，均有證據能力。
貳、本院得心證之理由：
  一、訊據被告丙○○固坦承車牌號碼ＺＮ—五四三一號銀白色
      自用小客車係其所有平時並為其個人使用乙節，惟矢口否
      認有竊盜犯行，辯稱：當天凌晨五時許，在位於高雄市○
      ○街五九號的家裡睡覺，並未駕車前往臺南縣大內鄉行竊
      現場，前開車輛停放在住處附近馬路邊，當天一直到早上
      七、八點才與朋友甲○○一同駕車去高雄燕巢鄉附近工作
      云云。
  二、經查：
  （一）被告上開犯罪事實，業據證人即當場目擊被告在其住處
        行竊之乙○○○與見被告駕駛上開車輛離開並抄錄被告
        車號之陳清隆等人證述明確，即證人乙○○○證稱：當
        天伊確實有看到被告進入伊家竊盜，當天早上五點多開
        門時，就已看到被告的車子停放在伊住處對面，伊外出
        一下子，門就沒有關，約五分鐘後回來時，到二樓佛堂
        燒香拜拜，一上二樓就聽到房間內有聲音，然後就看到
        被告在二樓房間翻伊的東西，被告是翻抽屜拿零錢，伊
        當時沒有出聲，就下樓先將後門關上，到前門請鄰居報
        警，鄰居陳清隆告知伊有一名男子從伊家出來，伊就看
        到被告在對面要開車，伊追上去叫被告不要走，並詢問
        被告為何到伊家拿錢，被告此時還回頭跟伊說要借廁所
        ，伊表示沒有聽到被告說要借用廁所，被告說真的是要
        借廁所，被告此時即駕車離開，鄰居陳清龍即幫伊記下
        被告使用車輛之車號，當天伊有與被告面對面講話，可
        以確認就是在庭被告到伊家行竊等語；證人陳清隆亦證
        述：九十八年七月四日清晨五點四十五分左右，在屋內
        聽到隔壁鄰居喊有小偷，伊就到屋外察看，有見到一名
        男子從伊家經過後跑去開車，因伊聽到乙○○○說開車
        的人就是小偷，並有去追該名男子，伊即趕緊將車號記
        下並用粉筆寫在地上等語甚詳（見警卷第五頁至第十一
        頁調查筆錄，偵查卷第七頁至第九頁訊問筆錄）。且證
        人乙○○○於警詢中已就當日所見行竊者進行指認，在
        指認單所列六人相片中指認出行竊者為被告，於檢察官
        偵查中亦確認當天到伊家行竊者確實為被告，且指出被
        告當天未戴眼鏡，有戴帽子等情，有告訴人乙○○○指
        認單一紙及上開偵查筆錄在卷可按，是證人乙○○○於
        案發當日與行竊之被告面對面交談過，且於當日立即報
        警進行指認，應無誤認之虞。
  （二）復查，被告使用車號ＺＮ—五四三一號自小客車於九十
        八年七月四日上午五時四十三分二十八秒時行經臺南縣
        大內鄉鄉○○○路口往石仔瀨方向行駛，而遭監視器測
        錄下乙節，有臺南縣警察局善化分局大內分駐所調閱該
        路口監視器翻拍照片二幀在卷可憑。
  （三）並觀被告所陳述內容，被告於警詢中先稱：伊於九十八
        年七月初在高雄縣燕巢鄉工作，伊也無法解釋九十八年
        七月四日五時四十三分二十八秒在大內鄉鄉○○○○路
        口監視器為何會拍到上開車輛等語，於檢察官偵查中則
        稱：當天伊人在家照顧小孩，有同事在伊家睡覺，後來
        七點半左右載伊同事出發前往燕巢工作，伊太太四、五
        點就要去市場買菜，可以證明伊當時還在睡覺等語，於
        本院審理時則又陳：當天在伊家的同事是甲○○，當時
        他已喝醉酒在睡覺，無法證明伊五點多時是否在家，伊
        太太一大早就外出工作，也無法為伊證明等語（見警卷
        第三頁調查筆錄、偵查卷第九頁訊問筆錄，及本院九十
        九年一月五日審判筆錄），是被告先稱有同事、妻子均
        可證明其當日上午五時許間均在家並未外出，但再次詢
        問時，則改稱該二人均無法為其證明當時在家等語，另
        被告當日是否在家照顧小孩部分，先稱當天在家照顧小
        孩等語，復改稱當天在家睡覺等語；又被告迄於檢察官
        偵查中才陳稱：伊平常都將車輛停在住處旁邊，那天早
        上八點多要去開車時，發現車子前後的保險桿有被撞壞
        ，但沒有報警等語（同上開偵查卷筆錄），但被告於警
        詢中經警方提示監視器翻拍相片予被告閱覽，被告完全
        未提及發現其使用車輛有擦撞痕跡，其所使用車輛遭人
        以不詳方式駕駛離開又停放至原處等事宜，迄於檢察官
        偵查中才為如此陳述，是被告所述內容有前開不一情形
        ，亦與常情不符，而有可疑。並佐以被告持用門號00
        00000000號之行動電話，於九十八年七月四日
        雙向通聯紀錄所呈，於上午十時四十六分許，基地台位
        置係在雲林縣口湖鄉○○路，於同日下午二時十九分許
        ，基地臺位置為臺南縣鹽水鎮○○路，於該日下午三時
        二十八分許，及晚間六時三十六分許之基地臺位置分別
        在高雄市○○區○○街、右昌街附近部分，亦有臺灣大
        哥大股份有限公司出具被告持用門號之通聯調閱查詢單
        一紙附卷可佐，即被告該日並無任何通聯顯示其在高雄
        縣燕巢鄉之工作地點，被告所辯當日上午七、八時許間
        與同事一同駕車至高雄縣燕巢鄉工作云云，顯與事證不
        符，難以採信。而被告於本案發生之同日即九十八年七
        月四日下午一時十分許，駕駛其前開車輛至嘉義縣義竹
        鄉後鎮村後鎮一０九號住處內行竊，為鄰居發現記下被
        告所駕駛前開車輛後報警而查獲等情，已經臺灣嘉義地
        方法院以九十八年易字第六０六號判決有期徒刑一年（
        尚未確定）部分，有臺灣高等法院被告前案紀錄表及上
        開案號判決書附卷可稽，據被告於另案所犯竊盜案中，
        亦否認犯罪，所辯內容為：當天人在高雄縣燕巢鄉工作
        ，工作時將車輛停放在路邊，工作完發現車子有被開走
        過，有擦撞痕跡，有可能是伊在工作期間，車子遭人偷
        開到嘉義行竊後再停放回原來位置等語，有卷附上開判
        決書可按，則被告於同一日中先是於清晨四時至五時許
        間所使用車輛遭不詳人士使用，駕駛至臺南縣大內鄉內
        將村案發地點行竊，復於該日下午一時許前某時，將車
        輛停放在高雄縣燕巢鄉某處工作地點路邊，但遭不詳人
        士以不詳方式駕駛離開後至嘉義縣義竹鄉後鎮村後鎮一
        ０九號處所行竊，且又於行竊完畢在被告下班前立刻又
        停回原來燕巢鄉○○地○路旁！且被告事後均發現車輛
        有遭擦撞痕跡，被告不僅未立即報案，釐清其個人刑責
        ，且為警查獲時亦均未進一步說明，可認被告此部分所
        辯，均係事後卸責之詞，毫無足取。
  （五）此外，並有車籍查詢—基本資料詳細畫面、刑事案件現
        場照片、ＺＮ—五四三一號自小客車逃逸路線、九十八
        年七月份日出日末時刻表各一份在卷可憑。
  （六）綜上事證，被告雖否認竊盜犯行，然所辯可認為事後卸
        責之詞，不足採信，本案事證明確，被告犯行洵堪認定
        。
  三、核被告丙○○所為，係犯刑法第三百二十條第一項之竊盜
      罪。爰審酌被告素行不良，不思循正途賺取金錢，反意圖
      牟取不法所得，侵入他人住宅竊取物品之犯罪動機、目的
      、手段，所為竊取財物價值，造成被害人之損失與困擾，
      嚴重影響被害人居住安寧，及對社會治安之危害匪淺，其
      犯後否認犯行之態度，暨蒞庭檢察官具體求處有期徒刑八
      月等一切情狀，量處如主文所示之刑。
據上論斷，應依刑事訴訟法第二百九十九條第一項前段，刑法第
三百二十條第一項，判決如主文。
本案經檢察官黃信勇到庭執行職務。
中    華    民    國    99    年    1     月    19    日
                  刑事第四庭  法  官  程克琳
以上正本證明與原本無異。
如不服本判決應於收受判決後10日內向本院提出上訴書狀，並應
敘述具體理由；其未敘述上訴理由者，應於上訴期間屆滿後20日
內向本院補提理由書（均須按他造當事人之人數附繕本）「切勿
逕送上級法院」。告訴人或被害人如對於本判決不服者，應具備
理由請求檢察官上訴，其上訴期間之計算係以檢察官收受判決正
本之日期為準。
                              書記官  康紀媛
中    華    民    國    99    年    1     月    19    日
附錄本案論罪科刑法條
法第320條第1 項：
意圖為自己或第三人不法之所有，而竊取他人之動產者，為竊盜
罪，處5 年以下有期徒刑、拘役或5 百元以下罰金。


司法院資訊處製作；財團法人民間司法改革基金會備份。
